【裁判字號】    90,交聲,94
【裁判日期】    901227
【裁判案由】    違反道路交通管理處罰條例聲明異議
【裁判全文】
台灣新竹地方法院交通事件裁定               九十年度交聲字第九四號
    移
    異  議  人  甲○○
右列異議人因違反道路交通管理處罰條例案件，對交通部公路局新竹區監理所九十年
十月十二日竹監新三字第車裁五一－Ｅ00000000號所為違反道路交通管理事
件裁決處分，聲明異議，本院裁定如左：
    主  文
原處分撤銷。
甲○○不罰。
    理  由
一、本件原處分機關處分意旨略以：異議人甲○○所有之車號ＧＱ九－九二一號重型
    機車於民國九十年八月二十六日下午二時四十五分許，在新竹市○○路與信義街
    口，因附載人員未戴安全帽、蛇行及加速衝撞攔檢警員，不服取締逃逸之情形，
    而經員警填單舉發。又未於新竹市警察局舉發違反道路交通管理事件通知單所載
    應到案時間內接受裁罰，乃經原處分機關查證後，認異議人有上開違規之情形明
    確，違反道路交通管理處罰條例第三十一條第六項、第四十三條第一項第一款及
    第六十條第一項，逕行裁處罰鍰新臺幣（下同）壹萬五千五百元。
二、異議人聲明異議意旨則略以：異議人所有之上開機車顏色並非舉發員警所述之紅
    色，而係銀色。且案發當日其全家至石門水庫遊玩，歸程另至友人陳玉春家中遊
    玩並無人騎乘異議人所有之上開機車。本件於上揭時、地違規者應非異議人亦非
    異議人之車輛，爰依法聲明異議，並請准將原裁決處分撤銷等語。
三、經查：
（一）異議人於案發之九十年八月二十六日確實至石門水庫遊玩，並於下午五時許至
      桃園縣中壢市家樂福購物中心用餐，歸程至友人陳玉春家中拜訪之事實，業據
      證人陳玉春到庭證述無訛，並有異議人提出九十年八月二十六日石門水庫觀光
      區門票、家樂福購物中心發票等資料可證。異議人辯稱，本件交通事件案發當
      日異議人並不在新竹市區之事實，應堪認定。是九十年八月二十六日在新竹市
      騎乘車號ＧＱ九－九二一號重型機車違規者並非異議人。
（二）本件交通案件為員警記下車號、特徵逕行舉發，依據本件交通案件之通知單記
      載，員警所舉發之違規機車車號雖為ＧＱ九－九二一號與異議人所有之機車相
      同，但違規車輛之車身為紅色，有通知單乙紙在卷可證。然查，異議人所有之
      同車號之機車，其車身之顏色自出廠時即為銀灰色，至今仍為銀灰色，有異議
      人提出之光陽工業股份有限公司電子計算機開立專用機車出廠與貨物稅完稅照
      證、統一發票、機器腳踏車新領牌照登記書及機車照片等資料在卷可參。而當
      日舉發本件交通事件之員警張義淦亦到庭證述，本件交通事件騎乘機車者確實
      非異議人，當日所見之機車車型亦與異議人所有之同車號機車不相同，當日違
      規車輛係光陽公司所出廠之新豪邁車型，與異議人所有之車輛為得意一百車型
      不同等語。是本件違規之車輛應非異議人所有之上開機車。
四、綜上，本件違規者非異議人，違規車輛亦非異議人所有之車號ＧＱ九－九二一號
    機車，應可認定。從而原處分機關逕依道路交通管理處罰條例第三十一條第六項
    、第四十三條第一項第一款及第六十條第一項，裁處異議人罰鍰一萬五千五百元
    ，即有未洽，應認為本件異議為有理由，爰撤銷原處分並另為異議人不罰之諭知
    。
據上論斷，應依道路交通案件處理辦法第二十條，裁定如主文。
中      華      民      國    九十      年     十二     月    二十七    日
                              臺灣新竹地方法院交通法庭
             法  官  黃  珮  禎
右正本證明與原本無異。
如不服本裁定，應於裁定送達後五日內向本院提出抗告狀。
                                    書記官  汪  淑  菁
中      華      民      國    九十      年     十二     月    二十七    日


司法院資訊處製作；財團法人民間司法改革基金會備份。
